【裁判字號】    97,上訴,904
【裁判日期】    970424
【裁判案由】    毒品危害防制條例
【裁判全文】
臺灣高等法院刑事判決                 97年度上訴字第904號
上  訴  人
即  被  告  甲○○
上列上訴人因毒品危害防制條例案件，不服臺灣宜蘭地方法院96
年度訴字第530號，中華民國97年1月16日第一審判決（起訴案號
：臺灣宜蘭地方法院檢察署96年度毒偵字第664 號），提起上訴
，本院判決如下：
    主  文
上訴駁回。
    理  由
一、本案經本院審理結果，認原審以上訴人即被告甲○○施用第
    一級毒品海洛因，累犯，量處有期徒刑8 月，並諭知扣案海
    洛因沒收銷燬（關於施用第二級毒品安非他命部分已當庭撤
    回上訴確定在案）。其認事用法及量刑均無違誤，應予維持
    ，並逕引用原判決所記載之事實、證據及理由（如附件）。
二、上訴意旨略謂：伊配合警方辦案，因此查獲上游大盤商張志
    源，原判決量刑過重云云。
三、惟查：被告於偵查中表示查扣之海洛因係張志源寄放，並無
    施用第一級毒品海洛因，惟坦承施用第二級毒品安非，並供
    出來源係取自張志源，再協助警方偵辦因而破獲張志源販賣
    第二級毒品安非他命犯行，業經證人即警員葉俊龍於原審證
    述在卷，並有張志源販賣第二級毒品安非他命犯行，遭台灣
    宜蘭地方法院檢察署檢察官以96年度偵字第3321、3322、33
    23號起訴之起訴書附卷為憑。此外，張志源並無因被告供述
    因而破獲販賣第一級毒品海洛因遭起訴之事證，有張志源本
    院被告前案紀錄表附卷可考。則被告供述海洛因係張志源寄
    放所為，尚不符合毒品危害防制條例第17條供出毒品來源，
    因而破獲，得減輕其刑之規定。且原判決審酌被告前已多次
    施用毒品，經觀察、勒戒、強制戒治及刑之制裁，再犯本件
    ，自制能力不足，無戒除毒癮之決心，並念及施用第一級毒
    品海洛因，係自戕行為，尚無直接損害社會，暨犯後坦承犯
    行等刑法第57條所列各款事項等一切情狀而為刑之量定，既
    已論敘綦詳，尚無失出或失入之情。被告上訴主張已供出毒
    品來源因而查獲及量刑過重，指摘原判決不當，為無理由，
    應予駁回。至被告聲請傳喚葉俊龍乙節，因其於原審證述明
    確，核無再予傳喚之必要，附此敘明。
據上論斷，應依刑事訴訟法第368條、第373條，判決如主文。
中    華    民    國    97    年    4    月     24    日
                  刑事第二庭審判長法  官  呂丹玉
                                  法  官  林恆吉
                                  法  官  李麗玲
以上正本證明與原本無異。
如不服本判決，應於收受送達後10日內向本院提出上訴書狀，其
未敘述上訴之理由者並得於提起上訴後10日內向本院補提理由書
（均須按他造當事人之人數附繕本）。
                                  書記官  廖婷璇
中    華    民    國    97    年    4     月    24    日
附件
臺灣宜蘭地方法院刑事判決               96年度訴字第530號
公  訴  人  臺灣宜蘭地方法院檢察署檢察官
被      告  甲○○  男  33歲（民國○○年○○月○○日生）
                    身分證統一編號：Ｚ000000000號
                    住宜蘭縣羅東鎮○○○路199號
上列被告因違反毒品危害防制條例案件，經檢察官提起公訴（96
年度毒偵字第664 號）被告於本院準備程序中為有罪之陳述，經
告以簡式審判程序之旨，並聽取當事人意見後，經合議庭評議裁
定由受命法官獨任行簡式審判程序，判決如下：
    主  文
甲○○施用第一級毒品，累犯，處有期徒刑捌月，扣案之海洛因
壹包沒收銷燬之；又施用第二級毒品，累犯，處有期徒刑參月，
扣案之安非他命柒包沒收銷燬之。應執行有期徒刑玖月，扣案之
海洛因壹包及安非他命柒包均沒收銷燬之。
    事  實
一、甲○○前因施用毒品案件，先後於民國87年、88年間觀察、
    勒戒，均因無繼續施用毒品之傾向出所；復因施用毒品，分
    別於89 年、91年間強制戒治，甫於民國92年4月14日強制戒
    治執行完畢；再因施用毒品，經本院93年易字第414 號判決
    判處有期徒刑7月確定，甫於94年8月14日縮刑期滿執行完畢
    ，猶不知悔改，於強制戒治執行完畢釋放後5年內即96年6月
    20日上午8 時許，在宜蘭縣壯圍鄉○○路邊之車上，施用第
    二級毒品安非他命1 次；復於同日下午3時5分許往前回溯26
    小時內之某時（不含為警查獲至採尿期間），在友人張志源
    位於宜蘭縣礁溪鄉○○路租屋處，施用第一級毒品海洛因 1
    次，嗣警於同日上午9 時許，在宜蘭縣壯圍鄉公所前停車場
    內查獲，並扣得海洛因1包及安非他命7包，經採尿送驗後，
    始悉上情。甲○○為警查獲後，主動供出其所施用之第二級
    毒品係購自張志源處，並帶同警方前往張志源位於礁溪鄉○
    ○路之租屋處勘查，因而破獲張志源販賣毒品之犯行（張志
    源所涉販賣毒品案件現由本院96年訴字第515 號案審理中）
    。
二、案經宜蘭縣警察局移請臺灣宜蘭地方法院檢察署檢察官偵查
    起訴。
    理  由
一、上開犯罪事實，業據被告甲○○坦承不諱，核與證人即員警
    葉俊龍所述情節大致相符，並有慈濟大學濫用藥物檢驗中心
    檢驗總表、尿液送驗編號、姓名對照表各2 紙、交通部民用
    航空局航空醫務中心96年7月4日航藥鑑字第0960762 號毒品
    鑑定書、法務部調查局96年7月29日調科壹字第09623058580
    號鑑定書各1紙及海洛因1包、安非他命7 包扣案可資相佐，
    足認被告任意性自白與事實相符，犯行堪予認定。
二、被告前於92年4月14 日強制戒治執行完畢，有臺灣高等法院
    被告前案紀錄表在卷可考，其於強制戒治執行完畢後5 年內
    再犯本件施用毒品犯行，核其所為係犯毒品危害防制條例第
    10條第1項及第2項之施用第一、二級毒品罪，其因施用而持
    有第一、二級毒品，持有之低度行為應為施用之高度行為所
    吸收，不另論罪。又被告所犯上開二罪，犯意各別，行為互
    殊，應予分論併罰。被告前因施用毒品，經本院93年易字第
    414 號判決判處有期徒刑7月確定，甫於94年8月14日縮刑期
    滿執行完畢，有臺灣高等法院被告前案紀錄表在卷可參，其
    受徒刑執行完畢，5 年以內故意再犯有期徒刑以上之罪，均
    為累犯，爰依法加重其刑。又被告犯施用第二級毒品之罪，
    供出其第二級毒品之來源係取自張志源處，並協助警方偵辦
    因而破獲張志源販賣第二級毒品之犯行，業據警員葉俊龍陳
    述在卷，是就被告犯施用第二級毒品罪部分，合於毒品危害
    防制條例第17條得減輕其刑之規定，爰依法減輕，並先加後
    減之。爰審酌被告前即曾因施用毒品經觀察、勒戒、強制戒
    治及刑之制裁，再犯本件，顯無戒除毒癮之決心，自制能力
    不足，惟念被告施用毒品之犯行，係屬對其自身健康之戕害
    行為，對社會所造成之損害亦非直接，犯後坦認犯行，態度
    良好並協助警方偵破販毒案件等情狀，分別量處如主文所示
    之刑，並定其應執行之刑。扣案之海洛因1包及安非他命7包
    應依毒品危害防制條例第18條第1 項規定沒收銷燬之。又毒
    品鑑定機關無論以何種方式刮取分離毒品秤重，其包裝袋上
    仍會有極微量之海洛因殘留而難以析離，是包裝袋連同袋內
    之第一、二級毒品殘渣應整體視為第一、二級毒品而一併沒
    收銷燬之，臺灣高等法院暨所屬法院96年法律座談會刑事類
    提案第18號著有研討結論可資參照，是就包裹第一、二級毒
    品之外包裝不另依刑法第38條第1項第2款為沒收之諭知，併
    予敘明。
據上論斷，應依刑事訴訟法第273條之1第1項、第299條第1 項前
段，毒品危害防制條例第10條第1項、第2項、第17條、第18條第
1項，刑法第11條前段、第47條第1項、第51條第5 款，判決如主
文。
本案經檢察官張立言到庭執行職務。
中    華    民    國    97    年    1     月    16    日
                  刑事第二庭法  官  楊坤樵
以上正本證明與原本無異。
如不服本判決應於收受本判決後10日內向本院提出上訴書狀，並
應敘述具體理由。若未敘述理由者，應於上訴期間屆滿後20日內
向本院補提理由書狀 (均須按他造當事人之人數附繕本)。
                            書記官  謝佩欣
中    華    民    國    97    年    1    月     17    日
附錄本案論罪科刑法條全文：
毒品危害防制條例第10條第1項、第2項。
施用第一級毒品者，處 6 月以上 5 年以下有期徒刑。
施用第二級毒品者，處 3 年以下有期徒刑。


司法院資訊處製作；財團法人民間司法改革基金會備份。
